# 非合并范围内间接持股的少数股权计算问题

提问人：一片枫叶 时间：2018-08-17 17:02:46
请问各位： A公司持有C公司40%股份且拥有控制权，A公司持有B公司30%的股份且不具有控制权，B公司持有C公司20%的股份。那么A公司合并C公司时，间接持股部分是否需要抵销？少数股东权益计算时的比例是否为1-40%-30%*20%？

回答人：chenyiwei
联营企业不在合并报表范围内，所以联营企业持有的子公司股权仍属于合并报表中的少数股权。相应地，本案例中的少数股权比例仍然是60%，B在C中间接享有的权益与A对B的权益法核算结果不应互相抵销。

提问人：mrcr 时间：2019-04-08 16:03:02
请教陈版，是否可以理解为“母公司对联营企业进行权益法核算时不用从净利润中扣除该部分对子公司进行权益法核算确认的投资收益”？
瑞华研究关于合并报表中对联营、合营企业所持其子公司股权的处理有提到......如果该联营企业对该子公司的长投采用权益法核算的，收到的子公司分配的股利不影响净利润。但该联营企业的净利润中包含了按权益法核算的在该子公司净利润中所享有的份额，与合并报表层已确认的少数股东损益重复，故母公司对联营企业进行权益法核算时需从净利润中扣除该部分对子公司进行权益法核算确认的投资收益
如果按瑞华研究提及的要抵消，合并层面确认的少数股东损益实际上是按母公司对合营、联营企业的股权比例在母公司和少数股东之间重新分配了，个人认为不太合理。

回答人：chenyiwei
瑞华研究的这个答复可能有些问题，可以再考虑一下。谢谢提示。